【裁判字號】    90,上易,3567
【裁判日期】    901226
【裁判案由】    賭博
【裁判全文】
臺灣高等法院刑事判決                            九十年度上易字第三五六七號
    上  訴  人
    即  被  告  甲○○
右上訴人因賭博案件，不服臺灣板橋地方法院九十年度易字第一五三一號，中華民國
九十年五月二十八日第一審判決（起訴案號：臺灣板橋地方法院檢察署八十九年度偵
字第二三○九○號）提起上訴，本院判決如左：
    主  文
上訴駁回。
    事  實
一、甲○○基於賭博之犯意，於民國八十九年十二月十一日下午十八時許，在陳坤山
    （業經有罪判決確定）所開設，郭志峰、彭虹華（業經有罪判決確定）分別擔任
    現場管理人、開分員，設於台北縣永和市○○路一五六號二樓之「金遠網路企業
    社」，公眾得出入之場所，把玩該處所擺設之賭博性電動玩具７ＰＫ機檯，與陳
    坤山賭博財物。其賭博方式為７ＰＫ以一比五之比例開分、水果盤以一比十之比
    例開分，開分後押注，如押中，可得倍數不等之積分，而以贏得之分數向彭虹華
    兌換現金，如未押中，則所押分數由機台沒入，賭資歸陳坤山所有。嗣於同上開
    時間，在上址為警當場查獲，並扣得當場賭博之器具：電腦電玩七ＰＫ十五台、
    水果盤十台（共含ＩＣ板、切換板各二十五塊、含喇叭之電腦螢幕二十五台）；
    兌換籌碼處之財物：一萬一千四百六十五元。陳坤山所有，共同供彭虹華、郭志
    峰犯賭博罪之計分卡一百分二十張、五百分七十張、千分八十二張（共計一百七
    十二張）、監視器螢幕二台、監視鏡頭二台、Ｖ８錄影帶一捲、員工打卡表十四
    張、營業日報表一份、遙控切換器一個（供切換電腦螢幕為網路遊戲或賭博電玩
    ）、開分機檯鑰匙一支。
二、案經臺北縣警察局永和分局報請臺灣板橋地方法院檢察署檢察官偵查起訴。
    理  由
一、訊據被告甲○○矢口否認有何賭博犯行，辯稱：並不知該電動玩具是賭博性電玩
    云云，惟查：
  (一)、被告於警訊及原審審理時均坦承有在上開時、地把玩機檯，而其把玩方式又係
      以機具押注，以決定財物之輸贏，自屬賭博行為，且與被告甲○○同時為警查
      獲之賭客顏妙範於警訊時供稱：「（問：你於現場把玩何種機台？如何玩法？
      ）答：我在現場玩ＰＫ電玩．．．中獎後不再把玩便兌現再玩卷，我今天開了
      兩次五百分共一千元整．．．」（見偵卷第二三頁背面）；「（問：當你把玩
      到電玩的中獎部分的分數可否跟老板換獎金？）答：中獎的部分可換再玩卷，
      小姐跟我說再玩卷可換現金，但我都沒贏過，所以還沒有換。」等語（偵查卷
      第二五頁）。
  (二)、再扣案之遙控切換器是用來切換電腦螢幕畫面等情，業據現場管理人郭志峰於
      警訊時供述在卷（見偵卷第十三頁，郭志峰第三次警訊筆錄）。
  (三)、此外，尚有事實欄所載物品扣案可佐，被告甲○○犯行事證明確，堪以認定，
      應依法論科。
二、核被告甲○○所為，係犯刑法第二百六十六條第一項前段之普通賭博罪。
三、原審以被告甲○○之罪證明確，援引刑法第二百六十六條第一項，審酌被告甲○
    ○為賭客，犯情非重，及其品性、生活狀況、智識程度、犯後態度等一切其情狀
    ，量處罰金一千元。扣案之電子遊戲機具二十五台（共含ＩＣ板、切換板各二十
    五塊、含喇叭之電腦螢幕二十五台）及兌換籌碼處之財物一萬一千四百六十五元
    ，既屬當場賭博之器具及兌換籌碼處之財物，並依刑法第二百六十六條第二項宣
    告沒收。經核其認事用法均無違誤，量刑亦屬妥適。
四、上訴意旨略以：被告於八十九年十二月十一日下午窮極無聊，乃至台北縣永和市
    ○○路一五六號閒逛，見其樓下為十幾、二十歲年輕人適合把玩之快節奏之打擊
    、射擊類遊戲，被告因年已五十餘歲，由於有老花眼及反應較慢，是以無法把玩
    樓下機台，旋循樓梯來至二樓，發現有較慢節拍之遊戲，以為係類似市售益智遊
    戲軟體。輸者，視為使用者付費，贏者，可繼續把玩或保留下次有閒再來消遣，
    乃坐下開分把玩打發時間。不久，即遭警取締，以「賭博」送辦。被告係因上情
    ，首次涉足該店消費，對於若贏時可換取現金財物及為逃避警方查緝，可遙控轉
    換螢幕畫面事，毫無所悉。再者類似機台，坊間屢見不鮮，如永和市○○路好萊
    塢科技廣場，於本年三、四月間被檢察官率員查獲有兌換現金而法辦前，亦設立
    多年，生意鼎盛，時有數百人在內把玩，未見取締，而永和路頂溪捷運站旁及板
    橋南雅南路、汐止福德二路等地，均有設置，亦仍營業中，未見警取締，證諸前
    述，依據經驗倫理法則，若僅把玩機台，並無兌換現金、財物情事，應無違法之
    嫌云云。惟查：被告確實把玩賭博性電動玩具確有賭博之事實，業已查明如前，
    至於上訴人即被告所述其他地點是否設有賭博性電現，為何檢警不加以查緝云云
    ，依不告不理之原則，非本院所得審究，是以被告空言否認犯行，指摘原判決為
    不當，為無理由，應予駁回。
據上論斷，應依刑事訴訟法第三百六十八條，判決如主文。
本案經檢察官周誠南到庭執行職務。
中      華      民      國    九十      年    十二    月    二十六    日
                              台灣高等法院刑事第二庭
                                  審判長法  官  蔡  長  溪
                                        法  官  楊  貴  志
                                        法  官  林  俊  益
不得上訴。
右正本證明與原本無異。
                                        書記官  陳  明  琴
中    華    民    國     九十     年     十二       月     二十六       日
刑法第二百六十六條
在公共場所或公眾得出入之場所賭博財物者，處一千元以下罰金，但以供人暫時娛樂
之物為賭博者，不在此限。
當場賭博之器具與在賭檯或兌換籌碼處之財物，不問屬於犯人與否，沒收之。


司法院資訊處製作；財團法人民間司法改革基金會備份。
